【裁判字號】    90,上易,854
【裁判日期】    900430
【裁判案由】    贓物
【裁判全文】
臺灣高等法院刑事判決                              九十年度上易字第八五四號
    上  訴  人
    即  被  告  甲○○
右上訴人因贓物案件，不服臺灣新竹地方法院八十九年度易字第五０一號，中華民國
八十九年十二月一日第一審判決（起訴案號：臺灣新竹地方法院檢察署八十九年度偵
字第九四一號），提起上訴，本院判決如左：
    主  文
上訴駁回。
    事  實
一、甲○○曾於民國（下同）八十四年間因違反麻醉藥品管理條例案件，經原審判處
    有期徒刑八月確定，於八十六年四月二十一日縮短刑期執行完畢。
二、甲○○於八十八年九月十六日上午八時許，在新竹縣新豐鄉新豐村十七鄰紅毛十
    三號住處，明知車牌號碼ＵＺＦ－３６１號之輕型機車一部（按係黃瓊瑤於八十
    八年八月十七日七時許，在桃園縣平鎮市○○街十六巷四之四號前失竊，起訴書
    誤載為徐千惠竊得）及車牌號碼ＲＫＥ－６８０號之車牌一面（按係車主劉惠瑤
    於八十八年三月下旬某日，在新竹縣竹北市縣○○○街二一六號門前，連同該車
  牌之車體一併失竊），均係同住之好友李吳強竊得之贓物（李吳強竊得前開機車
    及車牌後，將車牌號碼ＵＺＦ－３６１號之輕型機車改懸掛車牌ＲＫＥ－６８０
    號，李吳強竊盜部分另案審理），仍竟向李吳強（起訴書誤載為徐千惠）收受借
    用騎乘，嗣於同日十六時三十分許，甲○○騎乘前開改懸掛車牌ＲＫＥ－６８０
    號之機車，至新竹市搭載不知情之友人許吉華後，行經新竹縣新豐鄉○○街一九
    八號前，為警查獲，並扣得上開機車及車牌。
三、案經新竹縣警察局竹北分局報請臺灣新竹地方法院檢察署檢察官偵查起訴。
    理  由
一、被告甲○○於本院審理時未到庭，其於原審時固坦承於前揭時地向李吳強借用掛
    有ＲＫＥ－６８０號車牌之ＵＺＦ－３６１號之機車等情不諱，惟矢口否認有收
    受贓物之犯行，辯稱：伊不知道該機車是贓車云云。惟查：
(一)前揭ＵＺＦ－３６１號車體，係黃瓊瑤連同車牌於八十八年八月十七日七時許，
    在桃園縣平鎮市○○街十六巷四之四號前所失竊，另ＲＫＥ－６８０號車牌連同
    車體，係劉惠瑤於八十八年三月下旬某日，於新竹縣竹北市縣○○○街二一六號
    門前失竊等情，業經被害人黃瓊瑤、劉惠瑤於警訊中指訴明確，並有贓物認領保
  管單二紙附卷為憑（見八十八年度偵字第六九七三號偵查卷宗第二十一頁以下）
    。
(二)前開車牌號碼ＵＺＦ－３６１號之輕型機車一部及車牌號碼ＲＫＥ－６８０號之
    車牌一面，均係李吳強分別於八十八年八月份、九月初所竊取等情，亦經證人李
    吳強於原審時坦承不諱（見原審卷第八十六頁）。足認前開掛有ＲＫＥ－６８０
    號車牌之ＵＺＦ－３６１號輕型機車，均係他人失竊之贓物足疑。
(三)證人李吳強於警訊中證稱：「甲○○知道這些機車是偷來的」（見臺灣新竹地方
    法院檢察署八十八年度偵字第六九七三號偵查卷宗第十一頁正面），於原審時證
    稱：「．．．八月間住在被告家中後，這台車就由被告在騎．．．」、「．．．
    ，一九月間換了車他（被告）也知道」（見原審卷宗第二十六頁）等語，另證人
    徐千惠於警訊及偵訊時亦證稱：「伊有告訴他倆是伊偷的」、「（ＵＺＦ－３６
    １號車有交甲○○騎用？）有，伊有告訴他是偷來的．．．。」及「（該車甲○
    ○說是昨天早上向你借的）不是，他們騎很久了」（見臺灣新竹地方法院檢察署
    八十八年度偵字第六九七三號偵查卷宗第十四頁及三十二頁正面及反面）等語，
    足認被告對於機車及車牌係屬來源不明之贓物，應有足夠之認識，所辯不知該機
    車是贓車云云，無非空言巧飾，不足採信。
(四)至證人李吳強、徐千惠嗣雖改稱：被告不知係贓車云云，惟與前開事實不符，顯
    係事後迴護被告之詞，不足採信。本件事證明確，被告犯行堪以認定。
二、核被告甲○○所為，係犯刑法第三百四十九條第一項之收受贓物罪。查被告有如
    前開事實欄所載之科刑及執行紀錄情形，有本院被告全國前案紀錄表及臺灣新竹
    地方法院檢察署刑案資料查註紀錄表各一份附卷可按，於五年內再犯有期徒刑以
    上刑之本罪，為累犯，應依法加重其刑。
三、原審基於前述理由，因依刑法第三百四十九條第一項、第四十七條、第四十一條
    ，罰金罰鍰提高標準條例第一項前段、第二條各規定，於審酌被告犯罪之動機、
    目的、手段、品行、智識程度、手段、所生危害及犯罪後態度等一切情狀，量處
    有期徒刑三月，並諭知如易科罰金，以三百元折算一日。核其認事用法，俱無違
    誤，量刑亦甚允洽。被告上訴意旨，未具上訴理由，空言指摘原判決不當，為無
    理由，應予駁回。
四、被告經合法傳喚，正當理由不到庭，爰不待其陳述逕行判決。
據上論斷，應依刑事訴訟法第三百六十八條、第三百七十一條，判決如主文。
本案經檢察官曾忠己到庭執行職務。
中      華      民      國     九十     年      四      月     三十     日
                              台灣高等法院刑事第六庭
                                  審判長法  官  陳  春  秋
                                        法  官  徐  培  元
                                        法  官  高  明  哲
右正本證明與原本無異。
不得上訴。
                                        書記官  李  垂  福
中      華      民      國     九十     年      五      月      一      日
附錄：本案論罪科刑法條全文
刑法第三百四十九條第一項︰
收受贓物者，處三年以下有期徒刑、拘役或五百元以下罰金。


司法院資訊處製作；財團法人民間司法改革基金會備份。
